---
title: "Data Manipulation"
output: rmarkdown::html_vignette
vignette: >
  %\VignetteIndexEntry{Data Manipulation}
  %\VignetteEngine{knitr::rmarkdown}
  %\VignetteEncoding{UTF-8}
---

```{r setup, include=FALSE}
knitr::opts_chunk$set(echo = TRUE, warning = FALSE, 
                      message = FALSE, comment = '#>',
                      fig.align = 'center')
```

```{r, echo=FALSE, message=FALSE, warning=FALSE}
library(tidyverse)
library(purrr)
library(lubridate)
library(nycflights13)
```

# 数据转换

## dplyr基础

- 根据观测值筛选行 -- `filter()`
- 对观测值（行）进行排序 -- `arrange()`
- 筛选不同变量（列） -- `select()`
- 根据现有变量生成新的变量 -- `mutate()`
- 描述统计现有变量 -- `summrise()`
- 分类统计 -- `group_by()`

**注意**

1. 上述所有的函数均有统一的API，即第一个参数是一个`data.frame`，后续参数描述了你对数据的操作
2. 在上述函数中使用变量名均不需要使用引用
3. 上述函数的返回值均为一个`data.frame`

# 根据观测值筛选行 -- `filter()`

## 基本用法

`filter()`可以根据观测值来筛选行（即Excel中的筛选）。其中，第一个参数是你要筛选的数据框的名字，从第二个参数开始的后续参数描述了你的筛选条件。例如，我们可以使用如下命令筛选1月1号的飞机：

```{r}
filter(flights, month == 1, day == 1)
```

`filter()`不会改变你的原始数据，如果你想保存你的处理结果，可以将上述表达式赋值给一个新的变量：

```{r}
jan1 <- filter(flights, month == 1, day == 1)
```

**如果你又想保存成新的变量，又想输出你的处理结果到屏幕上，你可以用括号将上述表达式括起来：**

```{r, eval=FALSE}
(jan1 <- filter(flights, month == 1, day == 1))
```

## 比较

- 为了更好的使用`filter()`，应该学习使用比较运算
- 对于数值我们有`==, >=, !=, <=, <, >, all.equal()`
- 对于逻辑向量我们有`&, |`

如果我们要筛选出11月或者12月的航班：

```{r}
filter(flights, month == 11 | month == 12)
```

当然，如果你的条件比较多，可以使用一个语法糖`%in%`，比如上述表达式可以写成：

```{r, eval=FALSE}
filter(flights, month %in% c(11, 12))
```

## 缺失值

- 我们之前讲过，缺失值是无法正常进行比较的：

```{r}
NA > 5
10 == NA
NA == NA
```

- 如果要确认一个值是否为缺失值，应该使用`is.na()`

```{r}
x <- NA
is.na(x)
```

- 因为`filter()`本质上只返回条件为真的行，因此那些含有缺失值的行是永远不会被返回的，如果你需要返回含有缺失值的行，你可以：

```{r}
df <- tibble(x = c(1, NA, 3))
filter(df, x > 1)
filter(df, is.na(x) | x > 1)
```

## `fliter()`中的一些特殊函数

- `cumall(x)` 第一个`TRUE`之前的所有元素

- `cumall(!x)` 第一个`FALSE`之前的所有元素

- `cumany(x)` 第一个`TRUE`之后的所有元素

- `cumany(!x)` 第一个`FALSE`之后的所有元素

# 对观测值（行）进行排序 -- `arrange()`

## 基本用法

`arrange()`的用法和`filter()`基本一致，但是它不做筛选，而是改变行的顺序 （即Excel中的排序）。如果你输入了多个变量名，可以认为指定了多个关键字。

```{r}
arrange(flights, year, month, day)
```

**默认情况下，数据是按照升序排列**，如果你需要进行降序排列，可以使用`desc()`函数：

```{r, eval=FALSE}
arrange(flights, year, desc(month), day)
```

**不管使用什么排序方式，缺失值永远排在最后！**

# 筛选不同变量（列） -- `select()`

## 基本用法

`select()`的作用就是将你的数据集缩小，只保留你关注的变量。你可以使用变量名进行快速的筛选。

```{r}
select(flights, year, month, day)
```

你也可以使用`:`来选择连续的列：

```{r, eval=FALSE}
select(flights, year:day)
```

你也可以使用`-`来排除某些列：

```{r, eval=FALSE}
select(flights, -(year:day))
```

## `select()`的辅助函数

- `starts_with("abc")` 匹配abc开头的变量名字
- `ends_with("xyz")` 匹配xyz结尾的变量名字
- `contains("ijk")` 匹配包含ijk的变量名字
- `matches("(.)\\1")` 匹配含有重复字符的变量名字
- `num_range("x", 1:3)` 匹配x1、x2和x3
- `all_of(vars)` 匹配vars中包含的所有变量
- `any_of(vars)` 匹配vars中包含的任一变量
- `where(is.numeric)` 匹配所有是数值类型的变量
- `everything()` 返回你指定变量外的所有变量

```{r}
select(flights, time_hour, air_time, everything())
```

## select的变体-rename

使用rename来重命名

```{r}
rename(flights, tail_num = tailnum)
```

# 根据现有变量生成新的变量 -- `mutate()`

## 基本用法

除了对现有数据进行操作，实际操作时，往往需要生成新的变量。可以使用`mutate()`来做

```{r}
flights_sml <- select(flights, 
  year:day, 
  ends_with("delay"), 
  distance, 
  air_time
)
mutate(flights_sml,
  gain = dep_delay - arr_delay,
  speed = distance / air_time * 60
)
```

**`mutate()`生成的变量永远在最后！**

---

你可以在`mutate()`中直接使用你刚创建的变量：

```{r}
mutate(flights_sml,
  gain = dep_delay - arr_delay,
  hours = air_time / 60,
  gain_per_hour = gain / hours
)
```

---

如果你只要你创建的变量，可以用`transmute()`，用法和`mutate()`相同：

```{r}
transmute(flights,
  gain = dep_delay - arr_delay,
  hours = air_time / 60,
  gain_per_hour = gain / hours
)
```

## 在`mutate()`中使用函数

在使用`mutate()`时你可以使用很多函数，唯一需要记住的是：

**你使用的函数必须是向量化的，即接收一个向量作为输入，并且返回一个相同长度的向量！**

比较常见的函数有：

- 算数运算符 -- `+, -, *, /, ^`
- 算数函数 -- `mean(), sum(), median(), log(), log2(), log10(), ...`
- 偏移函数 -- `lead(), lag()` 
- 比较运算符 -- `<, <=, >, >=, !=, ==`

# 描述统计现有变量 -- `summrise()`

## 基本用法

`summrise()`的作用就是对现有数据集进行描述统计:

```{r}
summarise(flights, delay = mean(dep_delay, na.rm = TRUE))
```

`summrise()`在单独使用的时候其实作用并不是特别大，实际操作时，往往需要和`group_by()`进行联用：

```{r}
by_day <- group_by(flights, year, month, day)
summarise(by_day, delay = mean(dep_delay, na.rm = TRUE))
```

在今后的分析中，你们会经常使用到`group_by`和`summarise()`

## 管道运算符（`%>%`）

如果我们要分析每个地点距离和平均延误时间的关系：

```{r, message=FALSE, out.width='50%'}
by_dest <- group_by(flights, dest)
delay <- summarise(by_dest,
  count = n(),
  dist = mean(distance, na.rm = TRUE),
  delay = mean(arr_delay, na.rm = TRUE)
)
delay <- filter(delay, count > 20, dest != "HNL")

ggplot(data = delay, mapping = aes(x = dist, y = delay)) +
  geom_point(aes(size = count), alpha = 1/3) +
  geom_smooth(se = FALSE)
```

---

完成上述操作，我们花了3步：

1. 根据地点进行分组；2. 统计每一组内的平均航程、延误时间以及航班数量；3. 去除一些噪声点位

在写这些代码的时候，你往往需要想出一些中间变量，并给他们进行赋值（如`by_dest`和`delay`）。
**使用管道运算符，可以大幅简化你的代码量，并且使得你的代码更加易读**：

```{r, message=FALSE, out.width='50%'}
flights %>% 
  group_by(dest) %>% 
  summarise(
    count = n(),
    dist = mean(distance, na.rm = TRUE),
    delay = mean(arr_delay, na.rm = TRUE)
  ) %>% 
  filter(count > 20, dest != "HNL") %>%
  ggplot(mapping = aes(x = dist, y = delay)) +
  geom_point(aes(size = count), alpha = 1/3) +
  geom_smooth(se = FALSE)
```

## 在`summarise()`中使用函数

很多函数可以配合`summarise()`使用，如`dplyr`自带的`count()`, `n()`等等。
R本身也自带了很多有用的函数，与`summarise()`配合使用可以发挥很好的作用：

- 测度函数 -- `mean()`, `median()`, `sd()`, `IQR()`, `mad()`
- 位置函数 -- `first()`, `nth()`, `last()`
- 计数函数 -- `n()`, `n_distinct()`


## `ungroup()`

如果你不在需要分组，可以使用`ungroup()`进行还原：

```{r}
daily <- group_by(flights, year, month, day)
daily %>% 
  ungroup() %>%             # no longer grouped by date
  summarise(flights = n()) 
```

## `group_by()`的其他用法

找出每组中最差的几个：

```{r}
flights_sml %>% 
  group_by(year, month, day) %>%
  filter(rank(desc(arr_delay)) < 10)
```

---

找出所有长度大于某个阈值的分组


```{r}
popular_dests <- flights %>% 
  group_by(dest) %>% 
  filter(n() > 365)
popular_dests
```

--- 

对每组进行统计：

```{r}
popular_dests %>% 
  filter(arr_delay > 0) %>% 
  mutate(prop_delay = arr_delay / sum(arr_delay)) %>% 
  select(year:day, dest, arr_delay, prop_delay)
```
