---
title: "R Programming"
output: 
  rmarkdown::html_vignette:
vignette: >
  %\VignetteIndexEntry{R Programming}
  %\VignetteEngine{knitr::rmarkdown}
  %\VignetteEncoding{UTF-8}
---

```{r setup, include=FALSE}
knitr::opts_chunk$set(collapse = TRUE, comment = '#>', fig.retina = 2, fig.align = 'center')
```

```{r, eval=TRUE, echo=FALSE,message=FALSE}
library(tidyverse)
library(stringr)
library(lubridate)
library(nycflights13)
```

# 函数（Function）


## 为什么要使用函数

- 避免复制（do not repeat yourself）

```{r, echo=FALSE}
library(purrr)
library(tidyverse)
```


```{r, echo=TRUE, eval=FALSE}
df <- tibble::tibble(
  a = rnorm(10),
  b = rnorm(10),
  c = rnorm(10),
  d = rnorm(10)
)

df$a <- (df$a - min(df$a, na.rm = TRUE)) / 
  (max(df$a, na.rm = TRUE) - min(df$a, na.rm = TRUE))
df$b <- (df$b - min(df$b, na.rm = TRUE)) / 
  (max(df$b, na.rm = TRUE) - min(df$a, na.rm = TRUE))
df$c <- (df$c - min(df$c, na.rm = TRUE)) / 
  (max(df$c, na.rm = TRUE) - min(df$c, na.rm = TRUE))
df$d <- (df$d - min(df$d, na.rm = TRUE)) / 
  (max(df$d, na.rm = TRUE) - min(df$d, na.rm = TRUE))
```

- 以上代码的作用是将`df`里的每一列标准化到0和1之间
- 但是复制的时候出错了（`df$b`）
- 如何有效避免此类问题？

## 将重复的工作转化为函数

- 观察以下代码

```{r, echo=TRUE, eval=FALSE}
(df$a - min(df$a, na.rm = TRUE)) /
  (max(df$a, na.rm = TRUE) - min(df$a, na.rm = TRUE))
```

- 我们需要几个参数？
- 还能不能再做精简？（毕竟我们计算了3次最大最小值）

```{r}
rescale01 <- function(x) {
  rng <- range(x, na.rm = TRUE)
  (x - rng[1]) / (rng[2] - rng[1])
}
rescale01(c(0, 5, 10))
```

## 创建函数

- 选择一个合适的函数名（往往这个是最难的）
- 在`function()`里填入你的参数名（同样要取一个合适的名字）
- 在函数体中填入你的代码（`function(...){}`）
- 可以先将流程写好，然后将代码转换成函数
- 写完函数后，对不同参数进行测试！

```{r}
rescale01(c(-10, 0, 10))
rescale01(c(1, 2, 3, NA, 5))
```

## 使用函数

再回到我们原来的问题，我们现在可以对每一列使用函数

```{r, eval=FALSE}
df$a <- rescale01(df$a)
df$b <- rescale01(df$b)
df$c <- rescale01(df$c)
df$d <- rescale01(df$d)
```

同时，如果要修改代码，我们只需在函数体中修改一处即可。

- 有效避免了复制粘贴的错误
- 这样就完美了吗?

## 函数命名

- 函数尽量使用动词
- 可以使用`_`来连接多个单词，或者使用驼峰命名法，但是尽可能保持一致
- 多用注释！(Ctrl+shift+R)

```{r, eval=F}
# Good
input_select()
input_checkbox()
input_text()
impute_missing()
collapse_years()
# Don't do this!
T <- FALSE
c <- 10
mean <- function(x) sum(x)
# Never do this!
col_mins <- function(x, y) {}
rowMaxes <- function(y, x) {}
```

# 特殊函数

## 分支函数

- 使用`if`语句来构建函数分支

```{r, eval=FALSE}
if (condition) {
  # code executed when condition is TRUE
} else {
  # code executed when condition is FALSE
}
```

- 使用`if-else`或者`switch`构建多分支

```{r, eval=FALSE}
if (this) {
  # do that
} else if (that) {
  # do something else
} else {
  # 
}

manipulate_numbers <- function(x, y, op) {
  switch(op,
         plus = x + y,
         minus = x - y,
         times = x * y,
         divide = x / y,
         stop("Unknown op!")
  )
}
```

## 分支函数练习

- 编写一个名为`has_name`的函数，接收一个向量作为参数，返回这个向量中每个元素是否有名称。

```{r, echo=F}
has_name <- function(x) {
  nms <- names(x)
  if (is.null(nms)) {
    rep(FALSE, length(x))
  } else {
    !is.na(nms) & nms != ""
  }
}
```

```{r}
x <- 1:5
names(x) <- c("a", "b", NA, "d", "e")
has_name(x)
```

- `if`和`ifelse`的区别是啥，请举例说明
- 用`cut`改写以下函数

```{r, eval=F}
if (temp <= 0) {
  "freezing"
} else if (temp <= 10) {
  "cold"
} else if (temp <= 20) {
  "cool"
} else if (temp <= 30) {
  "warm"
} else {
  "hot"
}
```

## Dot-dot-dot (…)

-用`...`传递任意参数

```{r}
commas <- function(...) stringr::str_c(..., collapse = ", ")
commas(letters[1:10])

rule <- function(..., pad = "-") {
  title <- paste0(...)
  width <- getOption("width") - nchar(title) - 5
  cat(title, " ", stringr::str_dup(pad, width), "\n", sep = "")
}
rule("Important output")
```

# 返回值

## 函数返回值

- 显式返回值和隐式返回值
- R默认会隐式返回你函数体中最后一步运算表达式的结果（不需要显示调用`return()`）
- 如果要提前返回值，则应该考虑2点：

- 提早返回值会使你的代码更加清晰吗？
- 你的函数是否可以使用管道运算符？

## 显式返回

- 使得程序更加清晰

```{r, eval=FALSE}
complicated_function <- function(x, y, z) {
  if (length(x) == 0 || length(y) == 0) {
    return(0)
  }
    
  # Complicated code here
}

f <- function() {
  if (!x) {
    return(something_short)
  }

  # Do 
  # something
  # that
  # takes
  # many
  # lines
  # to
  # express
}
```

## 管道化操作

>Little bunny Foo Foo

>Went hopping through the forest

>Scooping up the field mice

>And bopping them on the head


```{r, eval=FALSE}
bop(
  scoop(
    hop(foo_foo, through = forest),
    up = field_mice
  ), 
  on = head
)

foo_foo %>%
  hop(through = forest) %>%
  scoop(up = field_mice) %>%
  bop(on = head)
```


## 编写可以使用管道运算的函数

- 在使用函数副作用时，用`invisible()`返回

```{r, eval=FALSE}
show_missings <- function(df) {
  n <- sum(is.na(df))
  cat("Missing values: ", n, "\n", sep = "")
  invisible(df)
}

mtcars %>% 
  show_missings() %>% 
  mutate(mpg = ifelse(mpg < 20, NA, mpg)) %>% 
  show_missings() 
```

# 迭代（Iteration） 

## 迭代用途

- 考虑下面的例子：
```{r}
library(tibble)
set.seed(1234)
df <- tibble(
  a = rnorm(10),
  b = rnorm(10),
  c = rnorm(10),
  d = rnorm(10)
)
median(df$a)
median(df$b)
median(df$c)
median(df$d)
```

- 如何用循环做？

## For循环

- 考虑下面的例子：
```{r}
set.seed(1234)
df <- tibble(
  a = rnorm(10),
  b = rnorm(10),
  c = rnorm(10),
  d = rnorm(10)
)
median(df$a)
median(df$b)
median(df$c)
median(df$d)
```

```{r}
output <- vector("double", ncol(df))  # 1. output
for (i in seq_along(df)) {            # 2. sequence
  output[[i]] <- median(df[[i]])      # 3. body
}
output
```

## For循环和函数

- 考虑以下代码：

```{r}
col_median <- function(df) {
  output <- vector("double", length(df))
  for (i in seq_along(df)) {
    output[i] <- median(df[[i]])
  }
  output
}
col_sd <- function(df) {
  output <- vector("double", length(df))
  for (i in seq_along(df)) {
    output[i] <- sd(df[[i]])
  }
  output
}
```

- 有更简单的方法吗？
- 如果我还要做col_mean怎么办？
- 增加一个参数来传递函数

```{r}
col_summary <- function(df, fun) {
  out <- vector("double", length(df))
  for (i in seq_along(df)) {
    out[i] <- fun(df[[i]])
  }
  out
}
```

# `purrr`

## 主要函数（map）

- `map()`，返回`list`
- `map_lgl()`，返回逻辑向量
- `map_dfr()`，返回数据框
- `map_int()`，返回整数向量
- `map_dbl()`，返回浮点型向量
- `map_chr()`，返回字符向量

## map代替for循环

```{r}
set.seed(1234)
df <- tibble(
  a = rnorm(10),
  b = rnorm(10),
  c = rnorm(10),
  d = rnorm(10)
)
map_dbl(df, mean, na.rm = T)
map_dbl(df, median)
```

## 案例分析

```{r, echo=FALSE}
births <- readRDS('./Data/births.rds')
```

- 下面展示一个真实的数据处理流程
- 数据来自[Google BigQuery](https://bigquery.cloud.google.com/table/publicdata:samples.natality)
- 数据为美国1995-2004年全国的新生儿数据
- 数据共有`r nrow(births)`行
- 数据展示：

```{r, echo=FALSE}
glimpse(births)
```

- 目标：

1. 计算多胞胎的出生率（plurality > 1）
2. 分析其出生率的季节和年度变化
3. 统计其出生率的年际趋势

- 由于数据量较大，可以分年进行处理，使用`split()`函数
- 使用`map_dfr()`对每个分块进行处理

## 结果

```{r, echo=FALSE, out.width='30%', fig.align='default'}
births_split <- split(births, births$year)
# length(births_split)
# head(births_split[[1]])
birth_results <- map_dfr(births_split, function(.data){
    .data %>%
      mutate(morethan1 = plurality > 1) %>%
      group_by(state, year, month, morethan1) %>%
      summarize(multiple_births_count = n()) %>%
      mutate(total_births = sum(multiple_births_count),
             multiple_births_proportion =
               round(multiple_births_count/total_births, 3)) %>%
      arrange(state, year, month, morethan1)  %>%
      filter(morethan1)
  })
birth_results %>%
ggplot(aes(multiple_births_proportion))+
  geom_histogram(color = "white", bins = 30) +
  geom_vline(xintercept = median(birth_results$multiple_births_proportion),
             color = "forestgreen", size = 1.5) +
  ggtitle("Proportion of births with more than one baby (by state, year and month)")
birth_results <- birth_results %>%
  group_by(state) %>%
  mutate(avg = median(multiple_births_proportion),
         month = as.character(month)) %>%
  ungroup() %>%
  mutate(state = forcats::fct_reorder(state, avg)) %>%
  mutate(season = forcats::fct_collapse(month,
    winter = c("1", "2", "12"),
    spring = c("3", "4","5"),
    summer = c("6", "7", "8"),
    fall = c("9", "10", "11")
  ))
birth_results %>%
  ggplot(aes(state, multiple_births_proportion)) +
           geom_point(aes(color = season)) +
           coord_flip()+
  geom_point(data = distinct(birth_results, state, avg), aes(state, avg)) +
  facet_wrap(~year) +
  theme(axis.text.y = element_text(size = 6))
birth_results %>%
  ggplot(aes(season, multiple_births_proportion))+
  geom_boxplot(aes(color = factor(year)))
birth_results %>%
  ggplot(aes(factor(year), multiple_births_proportion))+
  geom_boxplot(aes(color = factor(season)))
birth_results %>%
  ggplot(aes(year, multiple_births_proportion))+
  geom_jitter(width = 0.2, alpha = 0.1) +
  stat_smooth(method = "lm")
```
